【裁判字號】    92,台上,2523
【裁判日期】    920508
【裁判案由】    違反毒品危害防制條例
【裁判全文】
最高法院刑事判決                              九十二年度台上字第二五二三號
    上  訴  人  甲○○
右上訴人因違反毒品危害防制條例案件，不服福建高等法院金門分院中華民國八十九
年十二月六日第二審判決（八十九年度上訴字第二二號，起訴案號：福建金門地方法
院檢察署八十九年度偵字第四八號），提起上訴，本院判決如左：
    主  文
原判決撤銷，發回福建高等法院金門分院。
    理  由
本件原判決認定上訴人甲○○基於販賣第二級毒品甲基安非他命牟利之概括犯意，於
民國八十八年間在台北市松山區向一名姓名年籍不詳綽號「小肥」之男子購買甲基安
非他命六次，每次半兩（約十八公克），共買三兩，代價共新台幣（下同）十二萬元
，藏匿於右腳襪內搭機挾帶回金門地區後，先後連續於八十九年二月九日，在金門縣
金湖鎮塔后二０八之三號三樓其租屋處，以一公克二千元之代價二次販賣甲基安非他
命予徐幸民，前後共計牟利四千元，為警於八十九年二月十日下午二時十分許在上址
當場查獲，並扣得甲基安非他命（驗餘淨重）六點零五公克及所有供或預供販賣用之
磅秤一臺、０號塑膠包裝袋一包（內含三十四個）、二號包裝袋一包（內有十四個）
等情。因而維持第一審論處上訴人連續販賣第二級毒品罪刑之判決，駁回上訴人在第
二審之上訴，固非無見。
惟查：(一)、原判決認定上訴人基於販賣牟利之概括犯意，在台北市松山區購買甲基安
非他命六次，藏匿於右腳襪內搭機挾帶回金門地區後販賣之事實，如果無訛，則此項
行為是否除觸犯毒品危害防制條例第四條第二項之販賣第二級毒品罪外，並觸犯運輸
第二級毒品罪，原判決未予說明，自屬可議。(二)、原判決認定上訴人於八十九年二月
九日，以一公克二千元之代價二次販賣甲基安非他命予徐幸民，共計牟利四千元，並
以之為諭知沒收四千元之依據。然原判決引述上訴人於警訊及偵查中之供詞，僅承認
「賣予徐幸民一公克二千元」而已，並未承認有販賣二次共牟利四千元之事實；而徐
幸民雖於警訊供證向上訴人購買二次安非他命之情，但依其所述第一次在八十八年十
二月二十三日或二十四日，第二次在今（八十九）年一月十九日左右等語（見八十九
年度聲字第六號偵查卷第三頁反面），並未供證係在八十九年二月九日購買安非他命
二次之語，則原判決認定之事實，與卷證資料即不相適合，亦有證據上理由矛盾之違
誤。上訴意旨指摘原判決不當，非全無理由，應認有撤銷發回更審之原因。又原判決
不另為無罪諭知之部分，基於審判不可分之原則，併予發回，附此敘明。
據上論結，應依刑事訴訟法第三百九十七條、第四百零一條，判決如主文。
中      華      民      國    九十二    年      五      月      八      日
                              最高法院刑事第八庭
                                  審判長法官  莊  登  照
                                        法官  洪  明  輝
                                        法官  黃  一  鑫
                                        法官  魏  新  和
                                        法官  林  秀  夫
      右正本證明與原本無異
                                              書  記  官
中      華      民      國    九十二    年      五      月     十四     日


司法院資訊處製作；財團法人民間司法改革基金會備份。
